# 首次执行新准则的鉴证报告

提问人：elyna_johnson 时间：2013-03-31 12:57:40
公司打算 2013 年首次执行新准则，要求事务所出具一个期初数（ 2013 年 1 月 1 日）的新准则的鉴证报告，而不是要求对 2012 年的审计报告就用新准则出具，这样的鉴证报告可以出吗
<来自中国会计视野网iPhone客户端>

回答人：chenyiwei
建议你了解一下客户的具体要求，是否就是对《企业会计准则解释第 1 号》第一条要求编制的“新企业会计准则首次执行日所有者权益调节表”出具鉴证报告？ 如果是，则上市公司 2006 年年报中都披露过这张调节表，当时证监会也要求事务所出具审阅报告。你查阅一下当初上市公司的 2006 年年报中的披露，就可以找到此类报告的参考格式。